【裁判字號】    96,易,1370
【裁判日期】    970414
【裁判案由】    竊盜
【裁判全文】
臺灣臺南地方法院刑事判決              96年度易字第1370號
公  訴  人  臺灣臺南地方法院檢察署檢察官
被      告  甲○○
            丁○○
上列被告因竊盜案件，經檢察官提起公訴（96年度偵字第14136
號），本院判決如下：
    主  文
甲○○及丁○○共同連續竊盜，各處有期徒刑貳年拾月。扣案之
貨櫃壹只、儲油槽壹座、油管壹批、工具壹批（含吸油管、鋸子
、扳手、九十度取樣開關各壹支）均沒收。
    事  實
一、甲○○與丁○○基於意圖為自己不法所有之概括犯意聯絡，
    由甲○○於民國（下同）八十七年七月間，以月租新臺幣（
    下同）二萬五千元，向乙○○（涉嫌幫助竊盜部分，業經判
    處有期徒刑一年二月確定）承租其所有座落於臺南縣新營市
    ○○○段七二一地號中面積零點一八二二公頃之土地。承租
    土地後，渠等遂與不詳姓名、年籍之成年人，分別在土地上
    搭建鐵皮圍籬、設置電動門及小門，並於圍籬內放置貨櫃屋
    ，復於貨櫃屋內放置油槽一座。甲○○與丁○○復於臺南縣
    新營市○○○段六五○地號土地，由不詳姓名、年籍之成年
    人，自地面向下挖掘約二公尺深，發現臺灣中油股份有限公
    司（下稱中油公司）所埋設之高嘉八吋輸油管線二條後，再
    將四條六分高壓軟管銜接上開二條中油公司輸油管，至銜接
    處三十公尺處，復設置九十度取樣開關，將四條六分高壓軟
    管，合併成二條六分高壓軟管，復沿產業道路埋設管路約長
    一點五公里至上開油槽。迄八十八年四月十三日止，甲○○
    、丁○○以此方式，共同連續竊取中油公司所有之高級柴油
    、九二、九五無鉛汽油及ＰＧ等油品，共約六百五十四公秉
    （價值約八百三十萬元）。嗣經中油公司發現上開高嘉輸油
    管線有輸收油料不足之情形，經以探管儀探測漏油地點，於
    臺南縣新營市○○○段六五○地號土地發現上開遭盜油情形
    ，經報警後，會同警方於八十八年四月十三日下午，循線查
    獲上開儲油槽，並扣得貨櫃一只、儲油槽一座（內尚有汽油
    四點九公秉）、油管一批、工具一批（吸油管、鋸子、扳手
    、九十度取樣開關各一支，上開扣案物品，均另案扣於乙○○涉嫌幫助竊盜案，經判決確定後，業經宣告沒收在案）。
二、案經臺灣中油公司訴由臺南縣警察局新營分局報告臺灣臺南
    地方法院檢察署檢察官偵查起訴。
    理  由
壹、程序部分:
一、按被告以外之人於審判外之陳述，雖不符刑事訴訟法第一百
    五十九條之一至第一百五十九條之四之規定，而經當事人於
    審判程序同意作為證據，法院審酌該言詞陳述或書面陳述作
    成時之情況，認為適當者，亦得為證據；又當事人、代理人
    或辯護人於法院調查證據時，知有第一百五十九條之五第一
    項不得為證據之情形，而未於言詞辯論終結前聲明異議者，
    視為有前項之同意，為刑事訴訟法第一百五十九條之五第一
    項、第二項所明文。又當事人、代理人或辯護人於調查證據
    時，知有刑事訴訟法第一百五十九條第一項不得為證據之情
    形，卻未於言詞辯論終結前聲明異議者，應視為已有將該等
    傳聞證據採為證據之同意，業據最高法院九十三年度臺上字
    第三五三三號及九十四年度臺上字第二九七六號等判決闡釋
    明確。本件被告甲○○及丁○○對於證人鄭榮林、陳賀祥、
    乙○○及己○○於審判外陳述之證據能力，均未表示意見及
    爭執，基於尊重當事人對傳聞證據之處分權，及證據資料愈
    豐富，愈有助於真實發見之理念，且強化言詞辯論主義，使
    訴訟程序得以順暢進行，故認前開證詞之證據資料，均有證
    據能力，合先敘明。
二、次按刑事訴訟法第一百五十九條之二第二項規定：「被告以
    外之人於偵查中向檢察官所為之陳述，除顯有不可信之情況
    者外，得為證據」。經查：本案證人丙○○業已死亡，有本
    院依職權調閱之個人基本資料查詢結果一紙附卷可考（見本
    院卷第一○六頁），惟證人丙○○與被告二人較無利害關係
    存在，故其證詞乃較為客觀、中立，而其證詞復與證人乙○○之證詞互核一致（此部分詳後述），具有較可信之外部情
    況，故證人丙○○於偵查中向檢察官所為之陳述，應有證據
    能力（至於同法第一百五十九條之三係於檢察事務官、司法
    警察官或司法警察調查時所適用之法條，與在偵查中向檢察
    官所為之陳述仍有不同，並不適用於本案證人丙○○證述之
    證據能力上）。
三、又本案由警員繪製之現場圖（見本院依職權調閱之臺南縣警
    察局新營分局警卷）及中油公司所製作之油量虧損表（見本
    院八十九年度易字第一七六號卷第三四頁至第三五頁），分
    別為臺南縣警察局新營分局警員及中油公司所製作，其製作
    之過程具有相當之中立性，且參酌該文書之製作過程均無不
    適當之情形，其內容又與本件事實有相當之關聯性，依據刑
    事訴訟法第一百五十九條之五第二項之規定，被告對於該證
    據並無異議（見本院卷第一一○頁），且經本院審酌後，認
    無不適當之情形，應均認為有證據能力。
四、至於本院八十九年度易字第一七六號案件中附於警卷之相片
    三十四幀均係以機械（照相機）方式所留存之影像，並非依
    憑人之記憶再加以轉述而得，是以上開各物證均非供述證據
    ，殊無傳聞證據排除法則之適用，復無證據證明係違背法定
    程式或經偽造、變造所取得，又與本件事實具有相當之關聯
    性，應認前開照片亦有證據能力。
貳、實體部分:
一、訊據被告甲○○、丁○○均矢口否認有何竊盜之犯行，被告
    甲○○辯稱：「我根本沒有做這些事情，也不認識乙○○及
    己○○」云云，被告丁○○則辯稱：「那個地方我沒有去，
    可能我們之前有犯罪前科，所以利用這個機會來指證我們，
    我不認識乙○○及證人己○○，我不知道他們為何要指證我
    們」云云。惟查：
（一）、中油公司於八十七年七月間，發現其所埋設之高嘉輸油
        管時有輸收油料數量不符之情形，嗣以儀器探測漏油地
        點，乃於前揭時、地發現遭人私接油管盜油，經循盜油
        管線追查，而在被告所有之前開土地上查獲貨櫃一只及
        設於貨櫃內之儲油槽一個等物，槽內尚有四點九公秉之
        柴油，該輸油管線自八十七年七月起至八十八年四月十
        三日查獲止，總計被竊價值八百餘萬元之各類油品等情
        ，業據該公司前嘉義營業處嘉義油庫庫長鄭榮林於警訊
        及檢察官偵查中陳明在卷（見本院依職權調閱之臺南縣
        警察局新營分局八十八年四月十三日警詢筆錄及臺灣臺
        南地方法院檢察署八十八年八月十七日偵訊筆錄），證
        人即前往系爭土地發現本件竊油事實之中油公司員工陳
        賀祥於本院八十九年度易字第一七六號案件審理時證稱
        ：「我從公司監視器發現油料短少，我們判斷應該在被
        告土地的那一區段（按即本案被告甲○○承租證人乙○○所有座落於臺南縣新營市○○○段七二一地號中面積
        零點一八二二公頃之土地），我們就到附近檢測才查知
        的。被告從這地埋管接到中油公司的輸油管，將近一公
        里長這個時點時，附近的魚池有二、三個疑似眼線的人
        在釣魚，我們怕他們形跡暴露，會破壞輸油設備，造成
        更大的損失，所以沒有先埋伏，就直接進去查獲偷油設
        備，那裡面都沒有人」等語（見本院八十九年度易字第
        一七六號卷八十九年一月二十一日審理筆錄），此外，
        尚有貨櫃一只、儲油槽一座（內尚有汽油四點九公秉）
        、油管一批、工具一批（吸油管、鋸子、扳手、九十度
        取樣開關各一支）扣案可資佐證，足證在前開土地上，
        確有人以搭建鐵皮圍籬、設置電動門及小門，並於圍籬
        內放置貨櫃屋，復於貨櫃屋內放置油槽一座，作為竊取
        中油公司各類油品之手段，亦可證中油公司之輸油管線
        確自八十七年七月起至八十八年四月十三日查獲止，遭
        人以貨櫃一只、儲油槽一座（內尚有汽油四點九公秉）
        、油管一批、工具一批（吸油管、鋸子、扳手、九十度
        取樣開關各一支之方式，竊取價值八百餘萬元之油品，
        故中油公司之油品客觀上確經人以偷接管線而破壞中油
        公司對汽油之支配持有關係，而建立自己之支配持有關
        係，至為灼然。
（二）、證人己○○於本院審理時證稱：「（臺南縣新營市○○○段七二一地號土地是否你們的？）是的」，「（在民
        國八十七年有無承租給人？）有，承租給甲○○，租金
        每月二萬五千元，租期是一年」，「（甲○○付多少個
        月租金給你？）付約十個月租金給我」，「（租金是何
        人拿給你的？）是甲○○拿租金給我先生乙○○，到我
        家裡」，「（是否知道甲○○承租土地做何使用？）他
        告訴我們他為了放置機器所以承租土地」，「（出租土
        地時，土地上是否有建物？）沒有」，「（甲○○在系
        爭土地上面有無興建建物？）有，他搭建鐵皮圍牆、還
        有放置一個貨櫃，還有設置一個電動門，電動門旁邊還
        有一個小門」，「（土地承租出去以後，有無看過有何
        人進出？）我看過甲○○及丁○○（轉頭指向在庭二位
        被告）有在那邊出入」，「（是否常常看到他們出入？
        ）是有時候去那邊的時候有看到」，「（貨車出入時，
        你有無看過甲○○及丁○○？）有，貨車是甲○○開車
        的，丁○○在旁邊，有時候遇到的時候，有同時看到他
        們二個，有時候只看到一個」等語（見本院卷第六八頁
        至第六九頁、第七一頁），經核與證人乙○○證述：「
        （你是否有於民國八十七年七月間將前開土地租給別人
        ？）有」，「（承租情形如何？）甲○○向我承租，他
        原先是在該土地附近找到我叔叔，問我叔叔這土地是何
        人的，我叔叔說是我的，甲○○當場打電話給我，我叫
        他到我家找我」，「（甲○○有無與其他人一起到你家
        ？）剛開始第一次是二個人到我家談，…第二次是甲○○自己一個人到我家去談承租的條件」，「（承租的條
        件為何？）租一年，一個月租金新臺幣二萬五千元」，
        「（被告有無說承租土地的用途？）他說是要放機器」
        等語大致相符（見本院卷第四七頁至第四八頁），足證
        本案係由被告甲○○於八十七年七月間，以月租二萬五
        千元，向乙○○承租其所有座落於臺南縣新營市○○○
        段七二一地號中面積零點一八二二公頃之土地，並於承
        租土地後，在土地上搭建鐵皮圍籬、設置電動門及小門
        ，並於圍籬內放置貨櫃屋，證人乙○○及己○○並均在
        上開地號，看過被告甲○○及丁○○出入無誤。由此可
        知，座落於臺南縣新營市○○○段七二一地號中面積零
        點一八二二公頃之土地既為被告甲○○於前開時、地向
        證人乙○○所承租，且在土地上搭建鐵皮圍籬、設置電
        動門及小門，並於圍籬內放置貨櫃屋，被告丁○○亦常
        在現場出入，渠等自然對於上開土地及其內之設備，有
        完全支配、管領及掌控之權利無訛，被告二人既然對於
        上開土地及其內之設備有完全支配、管領及掌控之權利
        ，對於利用該土地及其內設備以破壞中油公司對於油品
        之支配持有關係以建立自己之支配持有關係乙節，自難
        委為不知之理。
（三）、其次，證人丙○○於偵查中證稱：「（你是否知道甲○○、丁○○於八十七年七月至隔年四月間曾在臺南縣新
        營市○○○段七二一地號竊取中油的油品？）那時我還
        沒有跟他認識。去年七月至九月時，丁○○開車載我回
        我家，到我家附近洗衣店，他說有…租地，沒有說何時
        租的，他有把契約書拿回來，不然就被發現了。丁○○
        的意思是他們二個人一起去租，但是用甲○○的名字租
        地」等語（見臺灣臺南地方法院檢察署九十六年度他字
        第八一二號偵查卷第八十頁），況且，證人丙○○於偵
        查中復證稱：「（你與甲○○及丁○○有無仇恨？）沒
        有」等語（見同卷第八一頁），足證被告丁○○曾告知
        證人丙○○其有租地，並將契約書拿回來而避免為人發
        覺，且租約係使用被告甲○○之名字而承租土地，而此
        一證詞，經核與證人乙○○所證述：「（如何知道丁○○及甲○○？）因為被告二人的朋友丙○○是住在我家
        附近，曾經拿衣服給我洗過」，「（你如何知道被告二
        人有涉嫌你被警方起訴竊盜的案件？）因為我被陷害，
        我也有在注意報紙的新聞，我去找承辦警員，他拿相片
        給我指認。一剛開始丙○○有點醒我我以前發生竊盜案
        件他知道，他說丁○○有跟他講過，丁○○有載他到我
        家的巷口怕被我認出來，然後丙○○跟我說宜蘭有發生
        類似的案件叫我要注意，所以我就去找分局的承辦警員
        瞭解，分局的員警拿甲○○及丁○○的照片給我指認，
        我才認出他們二人就是跟我承租土地的人。後來警察有
        借提他們到新營，我也有去指認過」等語互核相符（見
        本院卷第四九頁至第五十頁），觀諸證人丙○○與被告
        二人較無利害關係存在，故其證詞乃較為客觀、中立，
        而此一證詞復與證人乙○○上開證詞互核一致，足證本
        案向證人乙○○承租座落於臺南縣新營市○○○段七二
        一地號中面積零點一八二二公頃之土地之人，其所使用
        之名字係「甲○○」，觀諸承租土地後，前開土地上有
        搭建鐵皮圍籬、設置電動門及小門，並於圍籬內放置貨
        櫃屋等節，業據本院八十九年度易字第一七六號竊盜案
        件勘驗屬實，亦即，前開土地北方一小部分放置一只貨
        櫃，並在其四週圍上鐵皮，再開設一大貨車得以駛入之
        大門，且在土地上舖設道路以供大貨車通行，盜油管線
        則沿上開土地後方之灌溉用水道旁土地埋設進入貨櫃屋
        內，有勘驗筆錄、相片三十四幀及現場圖一紙附卷可佐
        ，前揭土地既為被告甲○○所承租，並經證人丙○○證
        稱：「丁○○開車載我回我家，到我家附近洗衣店，他
        說有租地，沒有說何時租的，他有把契約書拿回來，不
        然就被發現了。丁○○的意思是他們二個人一起去租，
        但是用甲○○的名字租地」等語明確，業如前述，參酌
        證人乙○○指證歷歷及承租人對於土地有完全之支配管
        領力以觀，足證本案被告在承租土地後，於土地上有搭
        建鐵皮圍籬、設置電動門及小門，並於圍籬內放置貨櫃
        屋乙節，確屬真實，益可見渠等對於其後所為竊盜行為
        之分擔（關於破壞中油公司對於油品之支配持有關係以
        建立自己之支配持有關係部分，詳前述（一）之部分）
        ，在主觀上確有意圖為自己不法所有之犯意聯絡，至為
        灼然。
（四）、再者，證人鄭榮林於臺灣高等法院臺南分院作證時亦證
        稱：「貨櫃屋外有圍牆，我們進入圍牆內地上有一塊一
        塊濕濕的油漬，因柴油不易揮發，外面有風容易吹乾，
        在圍牆外是開闊地，應該沒有聞到油味，圍牆內因油氣
        比空氣重（所以聞得到）…我有發現現場無種植，但有
        車子壓過草長不起來之痕跡（見臺灣高等法院臺南分院
        八十九年七月二十五日訊問筆錄），足證現場確有車輛
        （卡車、油罐車等）出入之情形無訛，而參以查獲時貨
        櫃內之儲油槽內尚有四點九公秉之柴油，依上開證人所
        述，足見出租地圍牆內應可聞到油氣，且有濕濕之油漬
        存在，該處既非中油公司所設置之加油站，亦非開採汽
        油之處，足見被告二人顯然未經許可而在該處偷挖管線
        以竊取汽油，甚為明灼。對照本案盜取油品之方式，係
        由高速公路之東側長途輸油管附近新營市○○○段六五
        ○地號之農田內地下二公尺埋設高壓軟管及開關，經油
        涵洞延伸一點五公里之長度，至被告甲○○向證人乙○○租賃之同段七二一號土地上之貨櫃油槽，而讓貨櫃之
        四周以鋼板圍住，鐵門深鎖，自外處無從窺見圍牆內之
        貨櫃及動靜，顯示本案被告二人確有共同分擔實施規劃
        、設計及施工等犯罪工作，並與其他不詳姓名、年籍之
        成年人分別投下鉅資以遂行共同竊盜行為之分擔，尤以
        此等鑽穿油管，並能防止因高熱引起油管爆炸之技術，
        必係具有專業知識之人，始得達到鑽孔取油之目的，亦
        足見關於此等分工方式，衡諸經驗法則，應有其他姓名
        、年籍不詳之成年人共同參與，自本院八十九年度易字
        第一七六號卷內所附照片中，貨櫃屋內之陳設可知，其
        內尚有棉被、礦泉水、椅子等節，益見本案竊油之共犯
        曾居住在內，亦可證被告甲○○及丁○○確有分擔竊油
        之行為，此觀諸證人己○○於本院審理時亦證稱：「（
        貨車出入時，你有無看過甲○○及丁○○？）有，貨車
        是甲○○開車的，丁○○在旁邊，有時候遇到，有同時
        看到他們二個，有時候只看到一個」等語（見本院卷第
        七一頁），益證本案係由被告甲○○出面承租，而被告
        甲○○曾在該處開貨車出入，被告丁○○亦有在場，參
        酌該處有挖管線及竊取汽油之事實及本案係大量竊取油
        料而使用大型車輛進出運送汽油等情相互對照，足見本
        案被告甲○○及丁○○確有破壞中油公司對於汽油之支
        配持有關係以建立自己之支配持有關係無訛，觀諸被告
        甲○○曾經駕駛大貨車在上開土地出入，被告丁○○常
        在現場出入，顯然二人不僅客觀上有竊取中油公司油品
        之竊盜行為，其主觀上確有意圖為自己不法所有之竊盜
        犯意聯絡，殆無疑義。
（五）、綜上各情相互勾稽，被告二人前揭所辯，顯係事後卸責
        之詞，不足採信，本案事證明確，渠等之犯行，均洵堪
        認定，應依法論科。
二、核被告二人所為，均係犯刑法第三百二十條第一項之竊盜罪
    。被告二人對於上開竊盜行為，有犯意之聯絡及行為之分擔
    ，均為共同正犯。按被告行為後，刑法部分條文業於九十四
    年一月七日經立法院三讀修正，而經總統於九十四年二月二
    日公布並於九十五年七月一日施行，而新修正之刑法第二條
    第一項規定：「行為後法律有變更者，適用行為時之法律。
    但行為後之法律有利於行為人者，適用最有利於行為人之法
    律。」，而該法係規範行為後法律變更所生新舊法律比較之
    準據法，於新法施行後，即應逕用該條為「從舊從輕」之比
    較；且本次法律變更，比較時應就罪刑有關之共犯、未遂犯
    、想像競合犯、牽連犯、連續犯、結合犯，以及累犯加重、
    自首減輕暨其他法定加減原因（如身分加減）與加減例等一
    切情形，綜其全部罪刑之結果而為比較（最高法院九十五年
    五月二十三日九十五年度第八次刑庭會議決議參照）。且查
    ：
（一）、被告二人與其他姓名、年籍不詳之成年人間有犯意之聯
        絡及行為之分擔，均為共同正犯。惟按修正後刑法第二
        十八條，將原規定作文字修正，僅有「實施」及「實行
        」用語之區別，對於本案之被告並無有利與不利，應逕
        適用修正後刑法第二十八條之規定，論以共同正犯。
（二）、廢止前刑法第五十六條連續犯之規定，業於九十四年一
        月七日修正公布刪除，並於九十五年七月一日施行，則
        被告之犯行，因行為後新法業已刪除連續犯之規定，此
        刪除雖非犯罪構成要件之變更，但顯已影響行為人刑罰
        之法律效果，自屬法律有變更，依新法第二條第一項規
        定，比較新、舊法結果，仍應適用較有利於被告之行為
        時法律即舊法論以連續犯（最高法院九十五年第八次刑
        事庭會議決議參照），是被告先後所為關於竊盜之犯行
        ，時間緊接，所犯均係犯罪基本構成要件相同，顯係基
        於概括犯意反覆為之為連續犯，應依修正前刑法第五十
        六條連續犯之規定論以較重之刑法第三百二十條第一項
        之竊盜罪，並依法加重其刑。至於被告丁○○固於八十
        七年四月二十日、二十八日及五月三日、五月五日攜帶
        兇器竊盜，惟其時間集中於四月及五月，僅有四次，客
        觀衡之，與本案係搭建鐵皮圍籬、設置大門，並於圍籬
        內放置貨櫃屋及置油槽之情狀尚屬有異，有本院八十七
        年易字第一八二六號判決書附卷可佐，觀諸本案係自八
        十七年七月起至八十八年四月十三日止之竊盜行為，係
        於同一地點而長達九個月之時間，其地點、手段及時間
        均與上開竊盜行為不同，顯然為另行起意之犯行，並非
        該案連續犯效力所及，故被告丁○○之部分，仍應另行
        判決。
（三）、又新修正刑法第五十七條關於科刑時應審酌之事項，其
        中修正後刑法第五十七條第七款「犯罪行為人與被害人
        之關係」，係將修正前同法第八款「犯人與被害人『平
        日』之關係」之「平日」一語刪除，擴大犯罪行為人與
        被害人在犯罪行為上之關係，亦屬科刑時應予考慮之標
        準。修正後同法第八款並增列「犯罪行為人違反義務之
        程度」，此均屬法院就刑之裁量審認標準之明文化，非
        屬法律之變更（見最高法院九十五年五月二十三日第八
        次刑庭會議決議亦同此意旨），自無新修正之刑法第二
        條第一項規定之適用，附此敘明。
四、爰審酌被告犯罪之目的、動機係貪圖不法利益、渠等二人共
    同竊取中油公司大量油料，牟取暴利，並擾亂國內油品市場
    ，惡性非輕，且被告二人犯後猶飾詞狡辯，毫無悔意等一切
    情狀，量處如主文所示之宣告刑，以資懲儆。經查：本案扣
    得之貨櫃一只、儲油槽一座（內尚有汽油四點九公秉）、油
    管一批、工具一批（吸油管、鋸子、扳手、九十度取樣開關
    各一支，上開扣案物品，均另案扣於乙○○涉嫌幫助竊盜案
    ，經判決確定後，業經宣告沒收在案，惟被告二人為本案之
    共同正犯，自仍應對前揭扣案物品為沒收之宣告。至於被告
    二人所處如主文所示之宣告刑已逾中華民國九十六年罪犯減
    刑條例第三條所定一年六月之刑期，並不符得減刑之規定，
    爰不予適用上開法條之規定，附此敘明。
據上論斷，應依刑事訴訟法第二百八十四條之一、第二百九十九
條第一項前段，刑法第二條第一項前段，廢止前刑法第五十六條
、刑法第二十八條、第三百二十條第一項、第三十八條第一項第
二款，廢止前罰金罰鍰提高標準條例第一條前段，判決如主文。
本案經檢察官戊○○到庭執行職務。
中    華    民    國    97    年     4    月    14    日
                  刑事第四庭    法  官  黃翰義
以上正本證明與原本無異。
如不服本判決應於收受本判後10日內向本院提出上訴書狀，並應
敘述具體理由。如未敘述上訴理由者，應於上訴期間屆滿後20日
內向本院補提理由書狀（均須按他造當事人之人數附繕本）「切
勿逕送上級法院」。
                                書記官  謝文心
中    華    民    國    97    年    4     月    15    日
中華民國刑法第320條
（普通竊盜罪、竊佔罪）
意圖為自己或第三人不法之所有，而竊取他人之動產者，為竊盜
罪，處5年以下有期徒刑、拘役或5百元以下罰金。
意圖為自己或第三人不法之利益，而竊佔他人之不動產者，依前
項之規定處斷。
前二項之未遂犯罰之。


司法院資訊處製作；財團法人民間司法改革基金會備份。
